臺灣高雄地方法院刑事裁定
111年度聲字第865號
聲  請  人  臺灣高雄地方檢察署檢察官
受  刑  人  詹易穎




上列聲請人因受刑人數罪併罰有二裁判以上，聲請定其應執行刑
（111 年度執聲字第687號），本院裁定如下：
    主  文
詹易穎犯如附表所示之罪，所處如附表所示之刑，應執行罰金新
臺幣拾貳萬元，如易服勞役，以新臺幣壹仟元折算壹日。
    理  由
一、聲請意旨略以：受刑人因犯竊盜罪，先後經判決確定如附表
    所示，應依刑法第50條、第53條及第51條第7 款之規定，定
    其應執行之刑，爰依刑事訴訟法第477 條第1 項規定，聲請
    裁定其應執行之刑等語。
二、按二裁判以上所宣告之數罪，均在裁判確定前所犯者，應依
    刑法第51條之規定，定其應執行之刑；宣告多數罰金者，於
    各刑中之最多額以上，各刑合併之金額以下，定其金額，刑
    法第53條、第51條第7 款分別定有明文。
三、經查，受刑人所犯如附表所示之罪，業經本院先後判處如附
    表所示之刑，並於如附表所示之日期分別確定在案，有各該
    案號判決書及臺灣高等法院被告前案紀錄表各1 份在卷可稽
    。茲檢察官聲請定其應執行之刑，本院審核認聲請為正當，
    應予准許。又受刑人所犯如附表編號2至8所示之罪，曾經本
    院以110 年度簡字第3543號判決，定其應執行刑為罰金新臺
    幣（下同）10萬元確定，是本件既不得逾越刑法第51條第7 
    款所定法律外部界限（即不得重於附表所示8罪之總和即罰
    金16萬元），亦應受內部界限拘束（即罰金13萬元）。本院
    審酌受刑人所犯附表所示8 罪之罪質雖相同，犯罪時間亦集
    中在民國110 年6月15 日至同年9 月17日間，惟其係分別侵
    害不同被害人獨立之財產法益，以及形成上開內部界限時已
    獲考量之因素、刑度折讓程度，併參以受刑人就本件定應執
    行刑表示希望從輕定刑之意見等總體情狀，爰定其應執行刑
    如主文所示，並諭知罰金如易服勞役之折算標準。
四、依刑事訴訟法第477 條第1 項，刑法第53條、第51條第7 款
    、第42條第3 項，裁定如主文。 
中　　華　　民　　國　　111 　年　　6 　　月　　21　　日
                  刑事第二庭    法　官  林裕凱
以上正本證明與原本無異。
如不服本裁定，應於收受送達後5 日內向本院提出抗告狀。
中　　華　　民　　國　　111 　年　　6 　　月　　21　　日
　　　　　　　　　　　　　　　　書記官  林宜璋
　　　　　　　　　　　　　　　　
附表
 編          號  1 2 3  罪          名  竊盜罪 竊盜罪 竊盜罪  宣    告    刑  罰金新臺幣3萬元，如易服勞役，以新臺幣1 仟元折算1 日 罰金新臺幣1萬元，如易服勞役，以新臺幣1 仟元折算1 日 罰金新臺幣1萬元，如易服勞役，以新臺幣1 仟元折算1 日  犯  罪  日  期  110年9月10日 110年6月16日 110年6月17日 偵查(自訴)機關年  度  案  號  高雄地檢110年度偵字第23639號 高雄地檢110年度偵字第20759、21011、23019、23032、23887號 高雄地檢110年度偵字第20759、21011、23019、23032、23887號 最  後   事實審 法    院 高雄地院 高雄地院 高雄地院  案    號 111年度簡字第32號 110年度簡字第3543號 110年度簡字第3543號  判決日期 111年3月11日 111年3月10日 111年3月10日 確  定    判  決 法    院 高雄地院 高雄地院 高雄地院  案    號 111年度簡字第32號 110年度簡字第3543號 110年度簡字第3543號  判    決確定日期 111年4月13日 111年4月13日 111年4月13日 是否為得易科罰金、易服勞役之案件  是 是 是 備           註  高雄地檢111年度罰執字第139號 高雄地檢111年度罰執字第145號     編號2至8曾經定應執行刑為罰金新臺幣10萬元，如易服勞役，以新臺幣1仟元折算1日。  

 編          號  4 5 6  罪          名  竊盜罪 竊盜罪 竊盜罪  宣    告    刑  罰金新臺幣1萬元，如易服勞役，以新臺幣1 仟元折算1 日 罰金新臺幣2萬元，如易服勞役，以新臺幣1 仟元折算1 日 罰金新臺幣2萬元，如易服勞役，以新臺幣1 仟元折算1 日  犯  罪  日  期  110年6月18日 110年6月15日 110年9月5日 偵查(自訴)機關年  度  案  號  高雄地檢110年度偵字第20759、21011、23019、23032、23887號 高雄地檢110年度偵字第20759、21011、23019、23032、23887號 高雄地檢110年度偵字第20759、21011、23019、23032、23887號 最  後   事實審 法    院 高雄地院 高雄地院 高雄地院  案    號 110年度簡字第3543號 110年度簡字第3543號 110年度簡字第3543號  判決日期 111年3月10日 111年3月10日 111年3月10日 確  定    判  決 法    院 高雄地院 高雄地院 高雄地院  案    號 110年度簡字第3543號 110年度簡字第3543號 110年度簡字第3543號  判    決確定日期 111年4月13日 111年4月13日 111年4月13日 是否為得易科罰金、易服勞役之案件  是 是 是 備           註  高雄地檢111年度罰執字第145號     編號2至8曾經定應執行刑為罰金新臺幣10萬元，如易服勞役，以新臺幣1仟元折算1日。   

 編          號  7 8  罪          名  竊盜罪 竊盜罪  宣    告    刑  罰金新臺幣3萬元，如易服勞役，以新臺幣1 仟元折算1 日 罰金新臺幣3萬元，如易服勞役，以新臺幣1 仟元折算1 日  犯  罪  日  期  110年9月17日 110年9月3日 偵查(自訴)機關年  度  案  號  高雄地檢110年度偵字第20759、21011、23019、23032、23887號 高雄地檢110年度偵字第20759、21011、23019、23032、23887號 最  後   事實審 法    院 高雄地院 高雄地院  案    號 110年度簡字第3543號 110年度簡字第3543號  判決日期 111年3月10日 111年3月10日 確  定    判  決 法    院 高雄地院 高雄地院  案    號 110年度簡字第3543號 110年度簡字第3543號  判    決確定日期 111年4月13日 111年4月13日 是否為得易科罰金、易服勞役之案件  是 是 備           註  高雄地檢111年度罰執字第145號    編號2至8曾經定應執行刑為罰金新臺幣10萬元，如易服勞役，以新臺幣1仟元折算1日。